臺灣臺北地方法院民事裁定
111年度家婚聲字第5號
聲  請  人  甲○○  
非訟代理人  李晏榕律師
            林亭妤律師
相  對  人  乙○○  
非訟代理人  胡怡嬅律師
上列當事人間聲請宣告改用分別財產制事件，本院裁定如下：
    主  文
聲請人與相對人間之夫妻財產制改用分別財產制。
聲請程序費用新臺幣壹仟元由相對人負擔。
    理  由
一、聲請意旨略以：兩造於民國95年3月25日結婚，婚後未約定
    夫妻財產制，並共同居住。詎相對人因在外另有對象而於10
    9年12月8日自行遷出共同住居所，自此未再返回共同住居所
    ，兩造分居至今已逾11個月，且相對人遷出後曾於110年7月
    、8間向聲請人表示相對人欲委請搬家公司將其個人物品打
    包，並自兩造共同住居所搬至相對人指定處所；另相對人於
    110年4月以其擔任負責人之○○貿易股份有限公司為承租人，
    承租其位於新北市○○區之現在住所，迄今亦已逾7個月，為
    此依民法第1010條規定，聲請宣告兩造夫妻財產制改用分別
    財產制等語。
二、按夫妻未以契約訂立夫妻財產制者，除本法另有規定外，以
    法定財產制，為其夫妻財產制；夫妻難於維持共同生活，不
    同居已達6個月以上時，法院因夫妻一方之聲請，得宣告改
    用分別財產制，民法第1005條、第1010條第2項後段分別定
    有明文。考其立法理由，乃因如夫妻感情破裂，不能繼續維
    持家庭共同生活，且事實上不同居已達6個月以上時，如原
    採法定財產制或分別財產制以外之約定財產制者，茲彼此既
    不能相互信賴，自應准其改用分別財產制，俾夫妻各得保有
    其財產所有權、管理權及使用收益權，減少不必要之困擾，
    以應事實上之需要。再觀諸民法第1010條第2項規定，其所
    指夫妻難於維持共同生活，不同居已達6個月以上為由，聲
    請法院宣告改用分別財產制之當事人，並不以其就分居逾6
    個月之事實無可歸責原因者為限。
三、經查：聲請人主張之事實，業據其提出戶籍謄本、通訊軟體
    對話截圖、物品打包照片、本院所屬民間公證人鄭艾倫事務
    所公證書及住宅租賃契約書等件為證，兩造業於110年4月間
    分居迄今，已逾7個月，且係相對人自行搬出，並在外租屋
    居住，又相對人亦對聲請人向本院提起離婚訴訟（案號：11
    1年度婚字第65號），堪認兩造之情感與婚姻關係，已不能
    互相信賴，並有難於維持共同生活，且不同居已達6個月以
    上之情。揆諸前揭規定及說明，聲請人依民法第1010條第2
    項後段規定聲請兩造間改用分別財產制，為有理由，應予准
    許。爰裁定如主文。
中　　華　　民　　國　　111 　年　　4 　　月　　6 　　日
                    家事法庭法  官  陳諾樺
以上正本係照原本作成。
如不服本裁定應於送達後10日內向本院提出抗告狀，並繳納抗告
費新臺幣1,000元。
中　　華　　民　　國　　111 　年　　4 　　月　　6 　　日
                            書記官  區衿綾